【裁判字號】    89,易,696
【裁判日期】    891020
【裁判案由】    毒品危害防制條例
【裁判全文】
台灣苗栗地方法院刑事判決                          八十九年度易字第六九六號
    公  訴  人  臺灣苗栗地方法院檢察署檢察官
    被      告  甲○○
右列被告因毒品危害防制條例案件，經檢察官提起公訴（八十九年度毒偵字第二一九
號）及移送併辦（八十九年度毒偵字第一四五五號），本院判決如左：
    主  文
甲○○連續施用第二級毒品，累犯，處有期徒刑陸月，如易科罰金，以參佰元折算壹
日。
安非他命貳點捌公克應予沒收銷燬之。
    事  實
一、甲○○前於民國八十四年間，因違反麻醉藥品管理條例案件，為台灣新竹地方法
    院判處有期徒刑七月，經上訴駁回確定，於八十五年十一月二十九日縮刑期滿執
    行完畢，不知警惕。前因施用毒品案件，為本院裁定送觀察勒戒，結果因無繼續
    施用毒品傾向，台灣苗栗地方法院檢察署檢察官乃於八十七年十一月十日，以八
    十七年度偵字第四五五四號為不起訴處分確定。詎甲○○又基於施用第二級毒品
    安非他命（下稱安非他命）之概括犯意，自八十九年二月二十五日起，至同年五
    月十五日止，連續在苗栗縣苗栗市○○里○○鄰○○街七十之五號其住處，以將
    安非他命置於吸食器上，然後其下以火燒烤，使安非他命受熱生煙，再以口鼻吸
    食其煙之方式，施用安非他命多次，其施用頻率不定。迨八十九年二月二十七日
    下午二時許，甲○○搭乘案外人蔡再福駕駛之ＭＦ─九八七二號自用小客車，在
    國道中山高速公路北向一百二十公里處為警查獲，並扣得安非他命二點八公克及
    吸食器一組（非專供施用毒品所用）。同年五月十七日，因其為毒品列管人口，
    又為警通知到局採尿送驗呈安非他命陽性反應而悉上情。經本院以八十九年度毒
    聲字第五三八號裁定送觀察勒戒後，經判定有繼續施用毒品之傾向。
二、案經內政部警政署國道公路警察局第二警察隊報請臺灣苗栗地方法院檢察署檢察
    官偵查起訴及移送併辦。
    理  由
一、訊據被告甲○○對右揭犯罪事實供承不諱，且其二次為警查獲所採集之尿液，經
    送檢驗結果，均有安非他命陽性反應，有苗栗縣衛生局出具之煙毒尿液檢驗成績
    書及私立中山醫學院附設孫中山先生紀念醫院藥物濫用檢測中心出具之篩檢報告
    各乙份在卷可證，復有安非他命二點八公克扣案足憑。又被告前因施用毒品案件
    ，經送觀察、勒戒後，認無繼續施用毒品傾向，經台灣苗栗地方法院檢察署檢察
    官為不起訴處分確定，亦有該署八十七年度偵字第四五五四號不起訴處分書在卷
    足憑。被告本次再犯施用毒品案件，經本院以八十九年度毒聲字第五三八號裁定
    送觀察、勒戒結果，認有繼續施用毒品傾向，復有本院上開裁定及台灣苗栗看守
    所八十九年五月三十日苗所衛字第一六０九號函暨所附之受觀察勒戒人有無繼續
    施用毒品判定資料一份附卷可稽。足見被告之自白確與事實相符，本件事証明確
    ，被告犯行應堪認定。
二、查安非他命為毒品危害防制條例第二條第二項第二款規定之第二級毒品，被告前
    因施用安非他命，經送觀察勒戒，結果無繼續施用毒品傾向，經檢察官為不起訴
    處分後，又施用安非他命，經送觀察勒戒結果，有繼續施用毒品之傾向，所為係
    犯毒品危害防制條例第十條第二項之施用第二級毒品罪。起訴書雖僅提及被告於
    八十九年二月二十七日前四日內某日之施用行為，惟起訴書未提及之部分，被告
    亦係基於概括犯意所為，仍為起訴效力所及，且檢察官請求併辦，本院自應併予
審究。被告施用安非他命前持有安非他命之低度行為為其施用之高度行為所吸收
    ，不另論罪。其先後多次施用安非他命之犯行，均時間緊接，手法相同，觸犯構
    成要件相同之罪名，且係基於概括犯意所為，為連續犯，依刑法第五十六條之規
    定以一罪論，並加重其刑。查被告前於八十四年間，因違反麻醉藥品管理條例案
    件，為台灣新竹地方法院判處有期徒刑七月，經上訴駁回確定，於八十五年十一
    月二十九日縮刑期滿執行完畢，有臺灣苗栗地方法院檢察署刑案資料查註紀錄表
    及台灣高等法院被告全國前案紀錄表各一份在卷足憑，其在有期徒刑之執行完畢
    後五年內再犯有期徒刑以上之本罪，為累犯，應依刑法第四十七條之規定遞加重
    其刑。爰審酌被告之前開素行、本件犯罪之手段、施用之期間、次數及犯後坦承
    犯行，態度良好，並有悔意暨施用安非他命係自戕行為等一切情狀，乃從輕量處
    如主文所示之刑，並諭知易科罰金之折算標準。扣案之安非他命二點八公克，係
    查獲之毒品，併依毒品危害防制條例第十八條第一項前段之規定沒收銷燬之。至
    另扣案之吸食器一組，非專供施用毒品所用，且被告否認為其所有（見本院八十
    九年十月六日筆錄），與沒收之要件不符，不另為沒收之諭知，附此敘明。
據上論斷，應依刑事訴訟法第二百九十九條第一項前段、毒品危害防制條例第十條第
二項、第十八條第一項前段、刑法第十一條前段、第五十六條、第四十七條、第四十
一條、罰金罰鍰提高標準條例第二條，判決如主文。
本案經檢察官黃智勇到庭執行職務。
中      華      民      國      八十九    年      十      月    二十    日
                                臺灣苗栗地方法院刑事庭
                                    法  官  劉  興  浪
右正本證明與原本無異。
如不服本判決，應於判決送達後十日內向本院提出上訴狀（須附繕本），上訴於臺灣
高等法院臺中分院。
                                    書記官  陳  建  分
中      華      民      國      八十九    年      十      月    二十    日
附錄本案論罪科刑法條
毒品危害防制條例第十條第二項：施用第二級毒品者，處三年以下有期徒刑。


司法院資訊處製作；財團法人民間司法改革基金會備份。
